# 《瑞华研究 20102010 ～ 20192019 汇编》中的案例探讨

提问人：logxu 时间：2020-10-14 09:24:00
《瑞华研究 2010 ～ 2019 汇编》问题4-1-67（融资租赁信贷业务的处理）案例中对以下问题相关的账务处理没有提及：　　主机厂有权针对具体终端客户及经销商制定融资租赁商务政策，但需要通知A公司，并经A公司确认后可对外发布。当主机厂推荐的经销商进行融资租赁业务时，如特定租赁业务的收费标准低于A公司制定的结算商务政策收费标准，则主机厂应补足差额部分，A公司亦有权从应支付给主机厂的价款中直接扣除；若该笔业务高于结算商务政策收费标准的，则将多出部分返还主机厂。返还周期为每季度一次。补足或返还金额按照周期内已经发生的业务为准。
主机厂和A公司对融资租赁商务政策结算差额应分别如何进行会计处理？

回答人：chenyiwei
A公司是单纯的资金提供方，该安排的目的是确保A公司获取固定的现金流，使其相关金融资产满足按照摊余成本计量的条件。因此，A公司在其就该项融资业务的核算中，应当已经考虑了这一因素，相关的差额补足或者差额返还通过往来款核算。主机厂的核算原则与之对应。